de: Kompatibler Kältemitteltyp: CO2 (R-744); R-12; R-1234yf; R-134a; Sonstige
sk-SK: Kompatibilný typ chladiacej kvapaliny: CO2 (R-744); R-12; R-1234yf; R-134a; Iné
hu: Kompatibilis hűtőközegtípus: CO2 (R-744); R-12; R-1234yf; R-134a; Egyéb
zh-CN: 适配制冷剂类型: CO2 (R-744); R-12; R-1234yf; R-134a; 其他
ja: 対応冷媒タイプ: CO2 (R-744); R-12; R-1234yf; R-134a; その他
sv: Kompatibel köldmedietyp: CO2 (R-744); R-12; R-1234yf; R-134a; Övrigt
hr-HR: Kompatibilna vrsta rashladnog sredstva: CO2 (R-744); R-12; R-1234yf; R-134a; Ostalo
ko: 호환 냉매 유형: CO2(R-744); R-12; R-1234yf; R-134a; 기타
vi: Loại chất làm lạnh tương thích: CO2 (R-744); R-12; R-1234yf; R-134a; Khác
fi: Yhteensopiva kylmäainetyyppi: CO2 (R-744); R-12; R-1234yf; R-134a; Muu
da: Kompatibel kølemiddeltype: CO2 (R-744); R-12; R-1234yf; R-134a; Andet
tr: Uyumlu soğutucu akışkan türü: CO2 (R-744); R-12; R-1234yf; R-134a; Diğer
ro-RO: Tip de agent frigorific compatibil: CO2 (R-744); R-12; R-1234yf; R-134a; Altele
zh-TW: 相容冷媒類型: CO2 (R-744); R-12; R-1234yf; R-134a; 其他
it: Tipo di refrigerante compatibile: CO2 (R-744); R-12; R-1234yf; R-134a; Altro
cs: Kompatibilní typ chladiva: CO2 (R-744); R-12; R-1234yf; R-134a; Jiné
pl: Kompatybilny typ czynnika chłodniczego: CO2 (R-744); R-12; R-1234yf; R-134a; Inne
nb: Kompatibel kjølemiddeltype: CO2 (R-744); R-12; R-1234yf; R-134a; Annet
bg-BG: Съвместим тип хладилен агент: CO2 (R-744); R-12; R-1234yf; R-134a; Друг
th: ประเภทสารทำความเย็นที่ใช้งานร่วมกันได้: CO2 (R-744); R-12; R-1234yf; R-134a; อื่นๆ
pt-PT: Tipo de refrigerante compatível: CO2 (R-744); R-12; R-1234yf; R-134a; Outro
nl: Compatibel koudemiddeltype: CO2 (R-744); R-12; R-1234yf; R-134a; Overige
es: Tipo de refrigerante compatible: CO2 (R-744); R-12; R-1234yf; R-134a; Otro
lt-LT: Suderinamas šaltnešio tipas: CO2 (R-744); R-12; R-1234yf; R-134a; Kita
sl-SI: Združljiva vrsta hladilnega sredstva: CO2 (R-744); R-12; R-1234yf; R-134a; Drugo
pt-BR: Tipo de refrigerante compatível: CO2 (R-744); R-12; R-1234yf; R-134a; Outro
en: Compatible refrigerant type: CO2 (R-744); R-12; R-1234yf; R-134a; Other
el: Συμβατός τύπος ψυκτικού μέσου: CO2 (R-744); R-12; R-1234yf; R-134a; Άλλο
ru: Совместимый тип хладагента: CO2 (R-744); R-12; R-1234yf; R-134a; Другое
fr: Type de réfrigérant compatible: CO2 (R-744); R-12; R-1234yf; R-134a; Autre